

# MURILO DE OLIVEIRA SILVA









in Вē

# CONTATO

(46) 98800-0728

influencem06@gmail.com

Franca/SP

Murilo de Oliveira Silva

behance.net/influence06

### HABILIDADES E EXPERIÊNCIAS



Prestei serviço voluntário eclesiástico e humanitário por um periodo de 2 anos integrais, nos estados Amazonas, Acre, Roraima e Rondônia.



Durante o serviço voluntário acompanhei, incentivei e ensinei (tanto por palavras como pelo exemplo) 170 missionários durante o seu serviço a alcançar metas e o bem-estar.



Em vários momentos nos deparamos com problemas. aprendi que há solução para todos eles, só precisamos enxergar por uma perspectiva aconteça da melhor forma, diferente e ser criativo. Utilizo o computador para resolver problemas administrativos e a criatividade para problemas sociais.



Para progredirmos em todos os aspectos da vida precisamos estabelecer metas. E para que isso precisamos analisar e prestar contas de nosso esforço.

# FORMAÇÃO ACADÊMICA

2022 2022

2016

2018

2015

**Ensino Superior** 

Análise e Deselvolvimento de Sistemas Unicesumar

Ensino Superior - 1 ano - Cancelei UTFPR - Engenharia de Software

Ensino Técnico

Ensino Médio

Ensino Fundamental

Senac / Microcamp

Escola Sesi

Escola Sesi

#### **CURSOS**

**CS50's Web Programming with Python** 2022

and JavaScript

Harvard - online

2016

Design 3D, criação de jogos e Informática

MicroCamp

SENAC

2016

Profissional comercial em servicos Administrativos

2017

Iniciação profissional a Fotografia

Landi Photografia

2017

Princípios de Autossufuciência

LDS Business College

## EXPERIÊNCIA PROFISSIONAL

2020-2022 Junho Março

2015-2016

Junho Junho

2016-2017 Agosto Outubro

2017-2018 Dezem. Março

Designer Gráfico, product designer e UI/UX Leiloae

Freelancer (46) 99113-0554

Auxiliar administrativo

Sudeste Tecnologia em Serviços

(16) 3712-6000

Registrado

Editor de Imagens - Design Landi PHOTOGRAFIA

Sem registro (16) 3403-5811

Editor de Imagens - Design Araujo Gouveia Ferramentas www.gouveiaadventure.com.br Design do site feito por mim

Registrado (16) 99385-8339



## MEU PERFIL Nascimento 06/12/1999

Tenho 22 anos, sinto profunda gratidão por todas as pessoas que me influenciaram positivamente durante esse tempo. Busco entregar o melhor de mim em todos os aspectos, tenho paixão em aprender coisas novas e sinto prazer ao trabalhar de maneira criativa, pro-ativa, excelente e organizada. Sei que posso agregar muito a sua empresa e ao grupo,



estou pronto para o trabalho.

- HTML

- ReactJS

- CSS

- Python

- Javascript

- Django

- ThreeJS



#### PROJETO RECENTE



Opaideia é um projeto pessoal aonde redistribuo cursos gratuitos estrangeiros traduzindo-os para o português.



## IDIOMAS







Português

Inglês

Espanhol



José Caetano de Morais (92) 99160-1647

MoraisJC@churchofjesuschrist.org Presidente do serviço voluntário

Marilia de Oliveira Dizaró (16) 99256-5235 mariliadizaro@hotmail.com RH-Sudeste